el: Χαρακτηριστικά αποθήκευσης διάταξης οργάνωσης χειροτεχνίας: Ρυθμιζόμενα διαχωριστικά; Διάφανο καπάκι/παράθυρο; Πτυσσόμενο/διπλώνει επίπεδα; Θήκες; Συρτάρια; Ελαστικές θηλιές; Γάντζος κρεμάσματος; Θήκες ετικετών; Μάνδαλο ασφάλισης; Μαγνητική ταινία; Δικτυωτές τσέπες; Μαξιλαράκι για βελόνες/καρφίτσες; Περιλαμβάνεται μαξιλαράκι για καρφίτσες; Αφαιρούμενοι δίσκοι; Σημεία σύνδεσης ιμάντα ώμου; Στηρίγματα για καρούλια; Μονάδες που στοιβάζονται; Ρόδες; Τσέπες με φερμουάρ; Άλλο
fi: Craft -lokerikon säilytysominaisuudet: Säädettävät jakajat; Läpinäkyvä kansi/ikkuna; Kokoontaittuva / litteäksi taittuva; Lokerot; Laatikot; Joustavat lenkit; Ripustuskoukku; Nimikkeen pidikkeet; Lukitussalpa; Magneettinauha; Verkkotaskut; Neulatyyny; Sisältää neulatyynyn; Irrotettavat tasot; Olkahihnan kiinnityspisteet; Lankarullatapit; Pinottavat moduulit; Pyörät; Vetoketjutaskut; Muu
de: Aufbewahrungsfunktionen des Craft-Organizers: Verstellbare Trennwände; Transparenter Deckel/Fenster; Zusammenklappbar/Flach faltbar; Fächer; Schubladen; Elastische Schlaufen; Aufhängehaken; Etikettenhalter; Verschlussriegel; Magnetstreifen; Netztaschen; Nadelkissen; Inklusive Nadelkissen; Herausnehmbare Einsätze; Befestigungspunkte für Schultergurt; Garnrollenhalter; Stapelbare Module; Räder; Reißverschlusstaschen; Andere
fr: Caractéristiques de rangement de l’organiseur pour loisirs créatifs: Séparateurs réglables; Couvercle/fenêtre transparent; Pliable/se plie à plat; Compartiments; Tiroirs; Boucles élastiques; Crochet de suspension; Porte-étiquettes; Loquet de verrouillage; Bande magnétique; Poches en filet; Coussin à aiguilles/épingles; Pelote à épingles incluse; Plateaux amovibles; Points d’attache pour bandoulière; Chevilles pour bobines; Modules empilables; Roues; Poches zippées; Autre
hu: Kézműves rendszerező tárolási jellemzői: Állítható elválasztók; Átlátszó fedél/ablak; Összecsukható/laposra hajtható; Rekeszek; Fiókok; Rugalmas hurkok; Akasztóhorog; Címketartók; Zárható retesz; Mágnescsík; Hálós zsebek; Tűpárna; Tűpárnával; Kivehető tálcák; Vállpánt-rögzítési pontok; Spulnitartó tüskék; Egymásra rakható modulok; Kerekek; Cipzáras zsebek; Egyéb
es: Características de almacenamiento del organizador para manualidades: Separadores ajustables; Tapa transparente/ventana; Plegable/abatible; Compartimentos; Cajones; Lazos elásticos; Gancho para colgar; Soportes para etiquetas; Pestillo de bloqueo; Tira magnética; Bolsillos de malla; Alfiletero; Alfiletero incluido; Bandejas extraíbles; Puntos de fijación para correa de hombro; Clavijas para carretes; Módulos apilables; Ruedas; Bolsillos con cremallera; Otro
ro-RO: Caracteristici de depozitare a organizatorului pentru proiecte de artizanat: Separatoare ajustabile; Capac / fereastră transparentă; Pliabil; Compartimente; Sertare; Bucle elastice; Cârlig de agățare; Suporturi pentru etichete; Zăvor cu blocare; Bandă magnetică; Buzunare din plasă; Perniță pentru ace/bolduri; Perniță pentru ace inclusă; Tăvițe detașabile; Puncte de prindere pentru cureaua de umăr; Suporturi pentru bobine; Module stivuibile; Roți; Buzunare cu fermoar; Altele
zh-CN: 手工制收纳盒的储物特性: 可调节分隔板; 透明盖/窗口; 可折叠/平折; 隔层; 抽屉; 弹性环带; 挂钩; 标签架; 锁扣; 磁条; 网眼袋; 针插/针垫; 包含针垫; 可拆卸托盘; 肩带连接点; 线轴钉; 可堆叠模块; 轮子; 拉链口袋; 其他
pt-BR: Características de armazenamento do organizador para artesanato: Divisórias ajustáveis; Tampa/visor transparente; Dobrável; Compartimentos; Gavetas; Alças elásticas; Gancho de suspensão; Porta-etiquetas; Trava de segurança; Fita magnética; Bolsos de malha; Almofada para agulhas/alfinetes; Almofada de alfinetes incluída; Bandejas removíveis; Pontos de fixação para alça de ombro; Pinos para carretéis; Módulos empilháveis; Rodas; Bolsos com zíper; Outros
ko: 수공예품 정리함의 특징: 조절 가능한 칸막이; 투명 뚜껑/창; 접이식; 수납칸; 서랍; 탄성 루프; 걸이용 훅; 라벨 홀더; 잠금 래치; 자석 스트립; 메쉬 주머니; 바늘/핀 쿠션; 핀 쿠션 포함; 분리형 트레이; 숄더 스트랩 부착 포인트; 실패 꽂이; 쌓을 수 있는 모듈; 바퀴; 지퍼 주머니; 기타
th: คุณสมบัติการจัดเก็บอุปกรณ์ Craft: แผ่นกั้นปรับได้; ฝา/หน้าต่างโปร่งใส; พับเก็บได้/พับแบน; ช่องแบ่ง; ลิ้นชัก; ห่วงยางยืด; ตะขอแขวน; ที่ใส่ป้ายชื่อ; สลักล็อก; แถบแม่เหล็ก; กระเป๋าตาข่าย; หมอนปักเข็ม/เข็มหมุด; มาพร้อมหมอนปักเข็ม; ถาดแบบถอดได้; จุดคล้องสายสะพายไหล่; แกนเสียบหลอดด้าย; โมดูลแบบวางซ้อนกันได้; ล้อ; กระเป๋าซิป; อื่นๆ
nl: Knutselorganizer opbergkenmerken: Verstelbare verdelers; Transparant deksel/venster; Inklapbaar/plat opvouwbaar; Vakken; Lades; Elastische lussen; Ophanghaak; Labelhouders; Vergrendeling; Magneetstrip; Gaasvakken; Naalden-/speldenkussen; Inclusief speldenkussen; Uitneembare bakjes; Bevestigingspunten voor schouderband; Garenpennen; Stapelbare modules; Wielen; Vakken met rits; Overige
pt-PT: Recursos de armazenamento do organizador Craft: Divisórias ajustáveis; Tampa/janela transparente; Dobrável/plano; Compartimentos; Gavetas; Presilhas elásticas; Gancho de suspensão; Porta-etiquetas; Trinco de bloqueio; Faixa magnética; Bolsos de rede; Almofada para agulhas/alfinetes; Almofada para alfinetes incluída; Tabuleiros amovíveis; Pontos de fixação de alça de ombro; Pinos para bobinas; Módulos empilháveis; Rodas; Bolsos com fecho de correr; Outro
pl: Cechy przechowywania organizera rękodzielniczego: Regulowane przegródki; Przezroczysta pokrywka / okienko; Składane na płasko; Przegródki; Szuflady; Elastyczne pętelki; Haczyk do zawieszenia; Miejsca na etykiety; Zamknięcie na zatrzask; Pasek magnetyczny; Kieszenie z siatki; Poduszka na igły/szpilki; Z poduszką do igieł w zestawie; Wyjmowane tacki; Mocowania paska na ramię; Szpilki na szpulki; Moduły piętrowalne; Kółka; Kieszenie zapinane na zamek; Inne
sk-SK: Funkcie úložného priestoru pre kreatívne organizéry: Nastaviteľné priehradky; Priehľadné veko/okienko; Skladacie/ploché skladanie; Priehradky; Zásuvky; Elastické pútka; Háčik na zavesenie; Držiaky na štítky; Uzamykacia západka; Magnetický pásik; Sieťované vrecká; Poduška na ihly/špendlíky; Vrátane podušky na špendlíky; Vyberateľné tácky; Body na pripevnenie popruhu na rameno; Kolíky na cievky; Stohovateľné moduly; Kolieska; Vrecká na zips; Iné
tr: Hobi organizeri depolama özellikleri: Ayarlanabilir bölücüler; Şeffaf kapak/pencere; Katlanabilir/düz katlanır; Bölmeler; Çekmeceler; Elastik halkalar; Asma kancası; Etiket tutucular; Kilitleme mandalı; Manyetik şerit; File cepler; İğne/toplu iğne yastığı; İğnedanlık dahil; Çıkarılabilir tepsiler; Omuz askısı bağlantı noktaları; Makara çivileri; İstiflenebilir modüller; Tekerlekler; Fermuarlı cepler; Diğer
sl-SI: Funkcije shranjevanja organizatorja za ustvarjanje: Prilagodljivi razdelilniki; Prozoren pokrov/okno; Zložljivo/zložljivo na plosko; Predeli; Predali; Elastične zanke; Kavelj za obešanje; Držala za etikete; Zaklepni zatič; Magnetni trak; Mrežasti žepi; Blazinica za igle/bucike; Vključena blazinica za bucike; Odstranljivi pladnji; Pritrdilne točke za naramni pas; Zatiči za tuljave; Zložljivi moduli; Kolesa; Žepi z zadrgo; Drugo
cs: Úložné prostory organizéru pro řemeslné použití: Nastavitelné přepážky; Průhledné víko/okénko; Skládací/naplocho; Přihrádky; Zásuvky; Elastická očka; Háček na zavěšení; Držáky štítků; Uzamykatelná západka; Magnetický proužek; Síťované kapsy; Polštářek na jehly/špendlíky; Včetně polštářku na špendlíky; Vyjímatelné přihrádky; Body pro připevnění ramenního popruhu; Kolíky na cívky; Stohovatelné moduly; Kolečka; Kapsy na zip; Ostatní
ru: Функции хранения органайзера для рукоделия: Регулируемые разделители; Прозрачная крышка/окно; Складной/плоский; Отделения; Выдвижные ящики; Эластичные петли; Крючок для подвешивания; Держатели для этикеток; Запирающая защелка; Магнитная лента; Сетчатые карманы; Подушечка для игл/булавок; Подушечка для булавок в комплекте; Съемные лотки; Точки крепления плечевого ремня; Штифты для катушек; Штабелируемые модули; Колеса; Карманы на молнии; Другое
vi: Tính năng lưu trữ của hộp đựng đồ thủ công: Vách ngăn có thể điều chỉnh; Nắp che/cửa sổ trong suốt; Có thể gập gọn/xếp phẳng; Nhiều ngăn; Ngăn kéo; Vòng thun giữ đồ; Móc treo; Giá giữ nhãn dán; Chốt có khoá; Thanh nam châm; Túi lưới; Cắm ghim/kim; Kèm tấm cắm kim ghim; Khay có thể tháo rời; Điểm để móc dây đeo vai; Trục để cuộn chỉ; Mô đun có thể xếp chồng lên nhau; Bánh xe; Túi có khóa kéo; Khác
sv: Hobbyförvaring – förvaringsfunktioner: Justerbara avdelare; Genomskinligt lock/fönster; Hopfällbar/vikbar; Fack; Lådor; Elastiska öglor; Upphängningskrok; Etiketthållare; Låsspärr; Magnetremsa; Nätfickor; Nåldyna; Nåldyna ingår; Löstagbara brickor; Fästpunkter för axelrem; Spolpinnar; Staplingsbara moduler; Hjul; Blixtlåsfickor; Övrigt
bg-BG: Функции за съхранение в органайзера за ръчна изработка: Регулируеми разделители; Прозрачен капак/прозорец; Сгъваеми/прибиращи се; Отделения; Чекмеджета; Еластични гайки; Кука за окачване; Държачи за етикети; Заключващо резе; Магнитна лента; Мрежести джобове; Възглавничка за игли/карфици; Включена възглавничка за карфици; Подвижни тави; Точки за закрепване на презрамка; Щифтове за макари; Модули за подреждане един върху друг; Колела; Джобове с цип; Други
da: Opbevaringsløsninger til håndværksartikler: Justerbare rumdelere; Gennemsigtigt låg/vindue; Sammenklappelig; Rum; Skuffer; Elastikstropper; Ophængskrog; Etiketholdere; Låsebeslag; Magnetstribe; Netlommer; Nålepude; Nålepude medfølger; Udtagelige bakker; Fastgørelsespunkter til skulderrem; Spolepinde; Moduler der kan stables; Hjul; Lommer med lynlås; Andet
ja: Craft整理収納機能: 調整可能な仕切り; 透明な蓋 / 窓; 折りたたみ式 / 平らに畳める; コンパートメント; 引き出し; 伸縮性ループ; 吊り下げフック; ラベルホルダー; ロック式ラッチ; マグネットストリップ; メッシュポケット; ニードル / ピンクッション; ピンクッション付き; 取り外し可能なトレイ; ショルダーストラップ取り付けポイント; スプールペグ; 積み重ね可能なモジュール; キャスター付き; ファスナー付きポケット; その他
en: Craft organizer storage features: Adjustable dividers; Clear lid/window; Collapsible/fold-flat; Compartments; Drawers; Elastic loops; Hanging hook; Label holders; Locking latch; Magnetic strip; Mesh pockets; Needle/pin cushion; Pincushion included; Removable trays; Shoulder strap attachment points; Spool pegs; Stackable modules; Wheels; Zippered pockets; Other
hr-HR: Značajke pohrane organizatora za rukotvorine: Podesivi razdjelnici; Prozirni poklopac/prozorčić; Sklopivo (preklopno); Pretinci; Ladice; Elastične petlje; Kuka za vješanje; Držači naljepnica; Zasun za zaključavanje; Magnetska traka; Mrežasti džepovi; Jastučić za igle / pribadače; Uključen jastučić za igle; Uklonjivi pladnjevi; Točke za pričvršćivanje naramenice; Klinovi za kaleme; Moduli koji se mogu slagati; Kotačići; Džepovi s patentnim zatvaračem; Ostalo
it: Organizzatore Craft con funzioni di stoccaggio: Divisori regolabili; Coperchio/finestra trasparente; Pieghevole/richiudibile; Scomparti; Cassetti; Passanti elastici; Gancio per appendere; Portaetichette; Chiusura di bloccaggio; Striscia magnetica; Tasche in rete; Cuscino puntaspilli; Puntaspilli incluso; Vassoi rimovibili; Punti di attacco per tracolla; Perni per rocchetti; Moduli impilabili; Ruote; Tasche con cerniera; Altro
zh-TW: 手作收納盒收納特色: 可調式隔板; 透明蓋子/開窗; 可折疊/平折; 隔層; 抽屜; 彈性環; 掛鉤; 標籤夾; 鎖扣; 磁條; 網袋; 針線包/針插; 內附針插; 可拆卸托盤; 肩帶連接點; 線軸釘; 可堆疊模組; 輪子; 拉鍊口袋; 其他
nb: Oppbevaringsfunksjoner for produkt: Justerbare skillevegger; Gjennomsiktig lokk/vindu; Sammenleggbar / kan brettes flat; Rom; Skuffer; Elastiske løkker; Opphengskrok; Etikettholdere; Låsemekanisme; Magnetstripe; Nettinglommer; Nålepute; Nålepute inkludert; Avtakbare brett; Festepunkter for skulderstropp; Spolepinner; Stablebare moduler; Hjul; Glidelåslommer; Annet
lt-LT: Rankdarbių organizatoriaus laikymo savybės: Reguliuojami skirtukai; Skaidrus dangtis / langelis; Sulankstomas / plokščias; Skyriai; Stalčiai; Elastinės kilpos; Kabinimo kabliukas; Etikečių laikikliai; Fiksuojamas užraktas; Magnetinė juostelė; Tinklinės kišenės; Adatų / smeigtukų pagalvėlė; Pridedama smeigtukų pagalvėlė; Išimami padėklai; Pečių dirželio tvirtinimo taškai; Ričių laikikliai; Vienas ant kito dedami moduliai; Ratukai; Kišenės su užtrauktuku; Kita